【裁判字號】    99,上易,1901
【裁判日期】    991125
【裁判案由】    竊盜
【裁判全文】
臺灣高等法院刑事判決                99年度上易字第1901號
上  訴  人
即  被  告  束玉驥
上列上訴人因竊盜案件，不服臺灣板橋地方法院99年度易字第15
4號，中華民國99年4月30日第一審判決（起訴案號：臺灣板橋地
方法院檢察署98年度偵字第11636 號），提起上訴，本院判決如
下：
    主  文
上訴駁回。
    事實及理由
一、本案經本院審理結果，認第一審以上訴人即被告束玉驥犯刑
    法第321條第1項第2款、第3款之攜帶兇器毀越安全設備竊盜
    罪，累犯，判處有期徒刑8 月，核其認事用法及量刑均無不
    當，應予維持，並引用第一審判決書記載之事實、證據及理
    由（如附件）。
二、被告上訴意旨略以：其並未坦承犯罪，且未在其處所起出贓
    物，原審單憑證人許文德有瑕疵之證詞即認定被告犯罪，並
    未敘明是否有其他補強證據，足資證明許文德陳述確與事實
    相符，自與證據法則有違，請求本院撤銷原判決，改判被告
    無罪等語。
三、惟查：
(一)本件竊盜案係因警方經許文德同意後，搜索許文德位於臺北
    縣板橋市○○路117號9 樓911室套房，扣得被害人吉祖烈失
    竊之贓物Priority Pass Card貴賓卡1張、BOSS香水1瓶、錶
    盒1 只、GIORDANO黑色無袖羽毛外套1件、洗衣單1張，並經
    許文德供述曾至吉祖烈位於臺北縣土城市○○路99巷5號5樓
    住處行竊而查獲，有臺北縣政府警察局新店分局搜索扣押筆
    錄、扣押物品目錄表、自願受搜索同意書各1份、贓物照片2
    張附卷可稽（見偵卷第42-47、53- 54 頁）。而證人吉祖烈
    於警詢陳稱：其遭竊物品除上開物品外，尚有銀色筆記型電
    腦1台、手錶2支（勞力士銀色錶帶K金機械表、DUNHILL黑色
    皮質機械表）等語（見偵卷第21-22 頁）；許文德於偵查中
    則證稱：偷到的手錶2 支交給葉秉昇處理，手提電腦給「祥
    好」處理等語（見偵卷第74頁）。故依許文德所述，被告於
    犯後並未持有贓物，自不能以未於被告處查獲贓物而為被告
    有利之認定。
(二)許文德於偵查及原審均明確證稱：係與被告共同行竊等語（
    見偵卷第74頁、原審卷第40頁背面）。許文德於原審雖一度
    陳稱：其於偵查中所述不實，惟經原審審判長訊問其是否知
    道其所簽立證人具結結文之意後，旋即改稱其在臺灣板橋地
    方法院檢察署所為證述之內容為真，至其所以先前會為有利
    於被告之證述，係因在原審法院侯審室等待開庭時，被告請
    他為被告解套，故才會說其於偵查中之證述係要故意陷害被
    告等語（見原審卷第40頁背面），是許文德上開證述，應係
    迴護被告之虛偽陳述，難以此執為被告有利之認定。參以本
    件竊盜案發生時，許文德與被告所持用行動電話發話之基地
    台位置均在臺北縣土城市○○路105 號附近，與被害人遭竊
    之住處相距不到100公尺，有Yahoo!奇摩地圖列印畫面1紙、
    許文德與被告所持用行動電話之通聯記錄在卷可稽，足認許
    文德所為與被告共同行竊之證詞，與事實相符，可以採信。
(三)至被告請求鑑定扣案油壓剪是否有其指紋及對其與許文德作
    測謊鑑定。因被告使用油壓剪非必然留下指紋，而測謊結果
    在審判上僅供法院判斷之參考，本案事證已明，本院認均無
    另為無益調查之必要，附此敘明。
(四)綜上，被告上訴意旨，仍執陳詞，否認犯罪為無理由，應予
    駁回。
據上論斷，應依刑事訴訟法第368條、第373條，判決如主文。
本案經檢察官黃騰耀到庭執行職務。
中    華    民    國    99    年    11    月    25    日
                  刑事第五庭  審判長 法  官  李英勇
                                     法  官  崔玲琦
                                     法  官  劉秉鑫
以上正本證明與原本無異。
不得上訴。
                                     書記官  蔡宜蓁
中    華    民    國    99    年    11    月    25    日
附錄：本案論罪科刑法條全文
中華民國刑法第321條
（加重竊盜罪）
犯竊盜罪而有左列情形之一者，處6月以上、5年以下有期徒刑：
一、於夜間侵入住宅或有人居住之建築物、船艦或隱匿其內而犯
    之者。
二、毀越門扇、牆垣或其他安全設備而犯之者。
三、攜帶兇器而犯之者。
四、結夥三人以上而犯之者。
五、乘火災、水災或其他災害之際而犯之者。
六、在車站或埠頭而犯之者。
前項之未遂犯罰之。

司法院資訊處製作；財團法人民間司法改革基金會備份。
